臺灣高等法院臺中分院刑事判決　　　　95年度上訴字第2551號
上　訴　人
即　被　告　乙○○
選任辯護人　洪崇欽律師
上　訴　人
即　被　告　戊○○
　　　　　　　　　　　弄15號.
選任辯護人　吳莉鴦律師
上列上訴人因違反槍砲彈藥刀械管制條例等案件，不服臺灣臺中
地方法院95年度訴字第2097號中華民國95年9月29日第一審判決
（起訴案號：臺灣臺中地方法院檢察署95年度偵字第4642、5362
號），提起上訴，本院判決如下：
    主  文
原判決關於戊○○部分撤銷。
戊○○共同連續傷害人之身體，處有期徒刑拾月。
其他上訴駁回。
    事  實
一、乙○○明知可發射子彈具有殺傷力之改造槍枝，及可擊發且
    具殺傷力之土造子彈，均屬槍砲彈藥刀械管制條例所列管之
    違禁物，未經主管機關之許可，不得持有，竟基於持有可發
    射子彈具有殺傷力之改造槍枝及土造子彈之犯意，未經許可
    於不詳時間、地點，以不明方法取得仿BERETTA廠M-9型半自
    動手槍製造之金屬槍枝，更換土造金屬槍管之改造手槍1支
    （槍枝管制編號0000000000；含彈匣1個，事後已摔壞）及
    由玩具金屬彈殼加裝直徑約8.7MM之彈頭改造而成之土造子
    彈13顆（含其中1顆已擊發不知是否具有殺傷力，另1顆不具
    有殺傷力，但已試射4顆，共剩9顆），而無故持有之。嗣乙○○之弟甲○○於民國94年11月11日晚上某時許，邀約乙○○共同前往臺中縣大肚鄉○○村○○路43號趙志勇租屋處，
    欲找趙志勇（業經檢察官為不起訴處分）之友人戊○○談判
    小吃店合夥糾紛事宜。乙○○竟以黑色背包攜帶上述槍彈，
    並委託不知情之友人陳澄輝駕駛車號Y3-8839號自用小客車
    ，載甲○○及丙○○（均不知乙○○攜帶上述槍彈）及乙○○，於同日23時許，駛抵臺中縣大肚鄉○○村○○路與自治
    路交岔路口。適逢戊○○及其友人陳榮全、陳建昌等人在屋
    外聊天，甲○○及丙○○先行下車，乙○○繼而攜帶上開背
    包下車，戊○○即與數名不詳姓名年籍之成年男子，共同基
    於傷害之概括犯意聯絡，分持棍棒等物前來。乙○○見狀竟
    基於恐嚇危害安全之犯意，自黑色背包內取出改造槍彈，比
    向戊○○等人，並出言恐嚇：你們不要動，若動要打死你們
    等語，使戊○○等人心生畏懼，致生危害於安全。陳榮全趁
    機趨前搶奪手槍，雙方於拉扯過程中擊發一槍，嗣經陳榮全
    將上開槍彈打落在地（彈匣因而損壞）。在此同時，戊○○
    即與數名不詳姓名年籍之成年男子，趁機分持棍棒等物（均
    未扣案）連續毆打乙○○、甲○○及丙○○等三人，致乙○○因而受有左尺骨骨折合併左肘脫臼、左肱骨骨折、兩側腓
    骨骨折、頭部外傷等傷害；甲○○因而受有腦震盪、頭部外
    傷合併開放性額骨骨折、顏面開放性傷口等傷害；丙○○受
    有腦震盪、頭皮撕裂傷、頭部挫傷等傷害。嗣經警方據報前
    往處理，在上開路口地上扣得乙○○所有之詳如附表編號1
    至編號5所示之槍彈及彈殼、編號6所示之黑色背包及編號7
    至編號9所示之臺中商業銀行入戶電匯通知單等物。
二、案經乙○○、甲○○、丙○○訴由臺中縣警察局烏日分局報
    告臺灣臺中地方法院檢察署檢察官偵查起訴。
    理  由
一、證據能力方面：
    按被告以外之人於審判外之言詞或書面陳述，除法律有規定
    者外，不得作為證據，刑事訴訟法第159條第1項定有明文。
    又被告以外之人於審判外之陳述，雖不符前四條之規定，而
    經當事人於審判程序同意作為證據，法院審酌該言詞陳述或
    書面陳述作成時之情況，認為適當者，亦得為證據。當事人
    、代理人或辯護人於法院調查證據時，知有第159條第1項不
    得為證據之情形，而未於言詞辯論終結前聲明異議者，視為
    有前項之同意，刑事訴訟法第159條之5亦定有明文。本件告
    訴人兼被告乙○○、告訴人甲○○、丙○○、證人趙志勇、
    陳榮全、陳建昌、趙國隆、陳琨富、姚志宏、陳澄輝於警詢
    中之陳述，為被告以外之人於審判外之陳述，被告戊○○於
    原審審理中未聲明異議，依前開刑事訴訟法第159條之5第2
    項之規定，應視為被告戊○○同意將渠等陳述作為證據。雖
    被告戊○○在二審之選任辯護人在本院審理中，主張證人之
    警訊筆錄無證據能力，惟本院認為上開證據對於被告戊○○
    部分，在原審審理中既有證據能力在先，自不因其選任辯護
    人在二審之主張，而使其證據能力失效之理，自仍具有證據
    能力，應先敘明。
二、訊據上訴人即被告（以下稱被告）乙○○、戊○○均矢口否
    認有上開犯行，被告乙○○先後辯稱：我車門打開時就被人
    拉出用棍棒之類的東西打，如果我有槍的話，開槍就好，為
    何還會被打，案發當時我沒有拿槍出來，也沒有看到有人拿
    槍出來。我一下車什麼事情都不知道，就被打昏了，我沒有
    帶槍，我們一起去的人也沒有帶槍去，我是被栽贓的云云。
    被告戊○○先後辯稱：乙○○等人到的時候，我們正在聊天
    並沒有人拿棍棒，我聽到槍聲會害怕就馬上離開現場。我們
    根本沒有打人云云。惟查：
  (一)被告乙○○下車後，確實自黑色背皮內取出扣案之槍彈，恐
    嚇被告戊○○等人，但為證人陳榮全趁機搶走，於拉扯過程
    中擊發一槍，最後槍彈掉落在地上等事實，業據證人陳榮全
    於偵查中證述：甲○○等四人在自治路43號門口停車，後座
    的二個人先下車，司機座旁邊的那個人就跳下車來，看到他
    有背包包，有掏出槍來，不確定用哪一隻手持槍，先比著戊○○，再比著我說你們都不要動，若動就打死你們，我就上
    前去徒手搶槍。我搶完槍後才看到地上有倒三個人在地上，
    拿槍的人倒在路口等語（見95年度4642偵卷第33頁）；證人
    陳榮全於原審理時證述：當時我和戊○○、陳建昌正在聊天
    ，突然有一台車子開過來，乙○○從副駕駛座背包包下車，
    一下車從黑色包包中拿槍出來，並說阿彬哪一個，槍比到我
    ，我和他拉扯槍，當中還有幾個人靠過來，有的人拿棍子亂
    打，也有打到我……我跌倒當中槍掉在地上，我拿起來丟到
    旁邊，避免乙○○再拿到槍，我沒有將彈匣取下，可能是拉
    扯中掉下來的，我不知道如何取出彈匣。乙○○有拿槍打我
    的背部和頭部，我那天有受傷，有診斷證明書可以證明。乙○○確實有拿槍指著我，並說你們不要動，若動要打死你們
    等語（見原審卷第79至85頁）。核與分別目睹過程之證人陳
    建昌於偵查中結證：我看到右前座的人下車，他斜背著一個
    黑色的包包，袋身放在前面後，右手掏出手槍來，比著我們
    三人不要動，若動就要我們死，陳榮全不知道為何就上前去
    徒手搶槍，槍被搶掉在地上，拉扯過程中我聽到一聲槍響，
    陳榮全後來不知道被誰拿棍子打的時候，我就去把他扶起來
    ，那時乙○○拿槍被打倒在車子右前方等語（見95年度4642
    偵卷第34頁）；證人陳建昌於原審審理時證稱：當時乙○○
    下車時背一個黑色包包，並從黑色包包拿出一支手槍，他和
    陳榮全在搶槍，搶槍過程中，有聽到有對空鳴槍一槍，不知
    道何人開槍。我看到槍的時候，槍已經掉在地上。我沒有看
    見陳榮全將彈匣退出來。乙○○下車好像有說一些說，但是
    我忘記了等語（見原審卷第51至53頁）。證人陳琨富於偵查
    中證稱：我到的時候黑色轎車就來了，印象中後座的二個人
    先下車，再來是司機座旁的人下車，司機最後才下車，副駕
    駛座的那人先嗆聲，並看到他右手拿一支槍出來，說什麼聽
    不清楚……陳榮全和乙○○在搶槍，陳建昌在旁邊，不知怎
    麼回事，槍被擊發後，槍被陳榮全打到地上等語（見95年度
    4642偵卷第36頁）；證人陳琨富於原審審理時證述：我們當
    時正在聊天，突然有一台車來，四人下車，順序我忘記了，
    乙○○有帶著一個包包，拿出槍來，陳榮全就過去搶槍，那
    時陳榮全把槍放在地上，他有沒有把彈匣取出來我不清楚，
    因為我那時站的距離有點遠，約有三、四十公尺看不清楚。
    因距離太遠了，我沒有聽到乙○○說些什麼話等語（見原審
    卷第57至60頁）。證人即被告戊○○於審理審理時證述：當
    時我與陳建昌、陳榮全在一起，乙○○一下車就從他的包包
    掏出一把槍，要我們不要動，如果動就要打死我們，陳榮全
    聽到就衝上去槍他的槍，拉扯過程中就對空射擊一槍等語（
    見本院審理卷第62至64頁）。證人姚志宏於偵查中所證述：
    我和趙國隆、陳琨富到趙志勇那裡找趙志勇泡茶……我聽到
    陳榮全在外面說他們有帶槍來，我們三個人跑出看，看到陳
    榮全和乙○○在搶槍，搶槍過程中槍枝走火，他們倒在地上
    搶，後來陳榮全把槍搶到手後把彈匣退掉，把槍丟到地上等
    語（見95年度4642偵卷第36至37頁）大致契合，可證扣案之
    槍彈確實為被告乙○○所持有，並以黑色背包攜帶前往上址
    與被告戊○○談判小吃店合夥糾紛時，取出槍彈用以恐嚇被
    告戊○○等人使用，但遭證人陳榮全搶下等犯行，灼然甚明
    。
  (二)警察在案發現場所扣得如附表所示之物（除槍彈被告乙○○
    否認為其所有，其餘被告均坦承為其所有），其中上述槍彈
    分別經送鑑結果：附表編號1所示之改造手槍1支，槍枝管制
    編號0000000000，認係係由仿BERETTA廠M-9型半自動手槍製
    造之金屬槍枝，更換土造金屬槍管改造而成之改造手槍，機
    械性能良好，可擊發適用子彈，認具殺傷力。附表編號2所
    示之土造子彈11顆，均係土造子彈（具直徑約9MM之金屬彈
    頭），採樣3顆試射，均可擊發，認均具殺傷力。附表編號3
    所示之土造子彈1顆，認係由玩具金屬彈殼加裝直徑約8.7MM
    之金屬彈頭而成，不具底火、火藥，非為完整之子彈結構，
    認不具殺傷力。附表編號4所示之土造子彈1顆，認係由玩具
    金屬彈殼加裝直徑約8.7MM之金屬彈頭改造而成之改造子彈
    ，經試射可擊發，認具殺傷力。附表編號5所示之彈殼1顆，
    認係土造金屬彈殼，有內政部警政署刑事警察局94年12 月7
    日刑鑑字第0940184323號槍彈鑑定書附卷可稽（見95年度偵
    字第5362號卷第6至8頁）。是被告乙○○持有之上述槍彈，
    係具有殺傷力之事實，洵堪認定。
  (三)警方於案發後分別對乙○○、甲○○、丙○○、陳榮全、陳
    澄輝等人採集右手虎口處送驗結果，均未同時檢出射擊火藥
    殘跡之特性金屬元素鋇-鉛-銻（Ba-Pb-Sb）成分，有內政部
    警政署刑事警察局95年1月26日刑鑑字第094176759號鑑定書
    附卷可參（見95年度5362偵卷第9頁）。而被告乙○○之辯
    護人聲請本院向臺中縣警察局烏日分局函詢，何時對被告乙○○之右手虎口處採集火藥殘跡一節。經本院函請台中縣警
    察局烏日分局於95年12月4日中縣烏警偵字第0950029825號
    函復：「本分局偵辦乙○○涉嫌反槍砲彈藥刀械管制條例，
    係於94年11月12日凌晨1時20分在台中縣沙鹿鎮光田綜合醫
    院對案發後經友人送醫之王嫌右手虎口採集火藥殘跡，並報
    請刑事警察局鑑驗。」（見本院卷第47頁）。惟查被告乙○○於案發後既經友人送醫急救，則其從案發時起至警採集時
    為止，已歷二小時，其間被告乙○○是否有經事先處理，或
    醫院於執行急救過程中，有以消毒藥水等清洗傷口或皮膚等
    情形，不無可能。又警方僅採集右手虎口，並未同時對兩手
    採集，或恐有疏漏之虞，均足影響鑑驗之正確性。且參以上
    開證人亦一再證述被告乙○○確有持槍之行為，實難僅以其
    右手虎口無彈藥殘跡反應，作為有利於被告之認定，附此敘
    明。
  (四)被告戊○○確實夥同數名不詳姓名年籍之成年男子，分持棍
    棒等物，攻擊被告乙○○、告訴人甲○○、丙○○等三人之
    事實，業據告訴人乙○○、甲○○、丙○○等人分別於警詢
    、偵查中及本院審理時指訴綦詳，核與證人陳榮全、陳建昌
    、趙國隆、陳琨富、姚志宏等人分別於警詢、偵查中所陳述
    或證述之情節大致吻合，並經證人陳建昌於原審審理時證稱
    ：我在朋友那邊聊天，當時有陳榮全、趙國隆等共有五、六
    個人，當時有一、二個人在裡面泡茶，其他都在外面聊天，
    差不多從十一點多在那邊聊天。我只有看到戊○○打乙○○
    ，其他有的人我不認識。我沒有看到甲○○被何人打，因為
    他們在另外一邊，我看到的時候，已經倒地了。我只有看到
    戊○○打乙○○，乙○○就躺在樹的旁邊，戊○○很像有踢
    他，我沒有看到戊○○有無拿東西打乙○○……（問：你在
    警訊中說，你有看到戊○○有拿棍棒進入人群有何意見？）
    那時候太晚了，也很混亂，應該是有等語（見原審卷第51至
    55頁）。證人陳琨富於原審審理時證稱：（問：戊○○有無
    持木棍打乙○○？）有。（問：除了打乙○○外，有無打甲○○、丙○○？）我忘了。（問：當天你有看到丙○○和甲○○？）有，他們好像是四個人。（問：是何人打丙○○和
    甲○○？）他們有被打，打他們的人有拿木棍，但是人我不
    認識，至於戊○○有無拿木棍打他們，我不記得了。（問：
    乙○○、甲○○、丙○○都有被打？次序為何？）是的，三
    人應該是同時被好幾個人拿木棍打。（問：你在警局說，戊○○有拿木棍將下車三名的男子揮倒地為止？）我有這樣說
    ，不只戊○○，應該是一群人在打三個人，一群人都有拿木
    棍，人數多少，我忘了。（問：你在偵訊中說戊○○一開始
    空手，最後才拿棍子？）應該是這樣，一開始空手打何人我
    不記得了。（問：你在偵訊中說，戊○○一個人上去打帶槍
    的人，當時一起去的那兩個人，已經倒在地上，不知道是何
    人打的？）是這樣沒錯，應該是那兩個人先被打，戊○○再
    去打拿槍的乙○○等語（見原審卷第56至61頁）。證人陳澄
    輝於原審審理時證述：我們到現場，後面兩個先下車，我和
    乙○○要去停車，往前大約十公尺，就被攔下來，約有十幾
    個人攔下來，他們有人說你們是要來講事情的，我說沒有，
    我只是載他們來而已，他們就要我們下車，要我蹲下，我蹲
    下後，我就聽到被打的聲音，我有看到他們拿棍棒。（問：
    甲○○、丙○○先下車沒有被打？）那時候還沒有，我也沒
    有看到他們二人被打，那時候我是蹲下去後，才有聽到有人
    被打的聲音。我後來看丙○○和甲○○受傷，對方的人要我
    把丙○○和甲○○扶起來才有看到。（問：你蹲著時有無感
    覺到乙○○他們三個人如何受傷？）我沒有看到，聽聲音應
    該是被棍子打。（問：是否是他們三人同時被打？）差不多
    同時間。（問：對方有幾個人打？）我沒有看到，不過拿棍
    棒的人滿多的。因為攔車的人就好幾個人拿棍子等語（見原
    審卷第68至74頁）。證人姚志宏於偵查中證稱：我看到戊○○拿棍子去打乙○○，但不知道棍子是從如何而來……（問
    ：和乙○○一起來的那二個人被何人打在地上的？）因為他
    們打成一團，我也不認識他們等語（見95年度4642偵卷第36
    至37頁）。足見被告戊○○夥同數名不詳姓名年籍之成年男
    子，分持棍棒等物，攻擊告訴人甲○○、丙○○及乙○○之
    犯行，至為明顯。雖證人即被告乙○○於本院證稱：94年11
    月11日之前沒有見過戊○○，也不認識戊○○，我當天是被
    載的，就被人家拖下車打，當天被打的時候就被打昏了，被
    告戊○○有無在場我不知道，不知道是被誰打的等語（見本
    院卷第87頁反面至88頁）。惟與上開證據資料不相符合，自
    難作為有利於被告戊○○之證明。
  (五)此外，並有扣案附表所示之槍彈等物可佐，卷附刑案現場測
    繪圖1紙、現場照片6張、黑色皮包照片5及臺中商業銀行入
    戶電匯通知單等照片3張、臺中縣警察局烏日分局採驗報告
    書、臺中榮民總醫院診斷證明書各1紙、光田綜合醫診斷證
    明書2紙、勘驗筆錄1份可稽。綜上所述，被告乙○○未經許
    可持有上述具有殺傷力之槍彈，恐嚇被告戊○○等人之犯行
    ，及被告戊○○夥同他人傷害告訴人甲○○等三人之犯行，
    均應堪認定。被告二人所辯，顯係事後卸責之詞，要難採信
    。本件事證已臻明確，被告等上開犯行，洵堪認定。
三、被告等行為後，刑法於民國94年2月2日修正公布，於95年7
    月1日生效施行。按行為後法律有變更者，適用行為時之法
    律，但行為後之法律有利於行為人者，適用最有利於行為人
    之法律，修正後刑法第2條第1項定有明文。刑法修正後之比
    較新舊法，應就罪刑有關之共犯、未遂犯、想像競合犯、牽
    連犯、連續犯、結合犯，以及累犯加重、自首減輕暨其他法
    定加減原因（如身分加減）與加減例等一切情形，綜其全部
    罪刑之結果而為比較（最高法院95年5月23日95年度第8次刑
    庭會議決議參照）。茲比較新舊法如下：
  (一)被告等行為後，刑法第55條後段牽連犯、第56條連續犯之規
    定，業經刪除。因行為後新法業已刪除牽連犯、連續犯之規
    定，顯已影響行為人刑罰之法律效果，自屬法律有變更。依
    行為時之舊法，被告數犯罪行為僅以一罪論，而依裁判時之
    新法，被告數犯罪行為即須分論併罰，比較新、舊法結果，
    並依修正後刑法第2條第1項規定，仍應適用較有利於被告之
    行為時法律即舊法，分別論以牽連犯或連續犯。
  (二)刑法第305條恐嚇危害安全罪規定法定刑得科銀元300元以下
    罰金，及刑法第277條第1項之傷害罪規定法定刑銀元1000元
    以下罰金，然被告二人行為後，於95年6月14日增訂刑法施
    行法第1條之1規定：「中華民國九十四年一月七日刑法修正
    施行後，刑法分則編所定罰金之貨幣單位為新臺幣。九十四
    年一月七日刑法修正時，刑法分則編未修正之條文定有罰金
    者，自九十四年一月七日刑法修正施行後，就其所定數額提
    高為三十倍。但七十二年六月二十六日至九十四年一月七日
    新增或修正之條文，就其所定數額提高為三倍。」（註：刑
    法修正公布日期應為94年2月2日，施行日期為95年7月1日，
    前揭條文日期似有錯誤，但不影響本案之判斷），且94年2
    月2日修正，95年7月1日施行之刑法第33條第5款修正為：「
    主刑之種類如下：五、罰金：新臺幣一千元以上，以百元計
    算之」，是依修正後之法律，刑法第305條恐嚇危害安全罪
    所得科處之罰金刑最高為新臺幣9000元、最低為新臺幣1000
    元；刑法第277條第1項之傷害罪所得科處之罰金刑最高為新
    臺幣30000元，最低為新臺幣1000元，而被告行為時適用之
    罰金罰鍰提高標準條例第1條前段規定：「依法律應處罰金
    、罰鍰者，就其原定數額得提高為二倍至十倍。但法律已依
    一定比率規定罰金或罰鍰之數額或倍數者，依其規定。」、
    現行法規所定貨幣單位折算新臺幣條例第2條規定：「現行
    法規所定金額之貨幣單位為圓、銀元或元者，以新臺幣之三
    倍折算之。」，及修正前刑法第33條第5款規定：「主刑之
    種類如下：五、罰金：一元以上。」，是依行為時之法律，
    刑法第305條之恐嚇危害安全罪所得科處之罰金刑最高為新
    臺幣9000元，最低為新臺幣30元；而刑法第277條第1項之傷
    害罪所得科處之罰金刑最高為新臺幣30000元，最低為新臺
    幣30元。因此，比較上述修正前、後之刑罰法律，自以被告
    行為時之舊法即依刑法第33條第5款，並配合罰金罰鍰提高
    標準條例第1條前段為法條適用之依據。
  (三)被告乙○○等人行為後，刑法第42條第2項、第3項關於易服
    勞役之折算標準及期限已有修正，因屬科刑規範事項之變更
    ，其折算標準為裁判時所應諭知，自有就新舊法規定比較之
    必要，然因新舊刑法對易服勞役之折算標準，及易服勞役期
    限，規定各有不同，利與不利之情形互見，應就新舊法之規
    定綜合比較，以決定適用最有利於行為人之法律。本件經比
    較新舊法結果，以修正前刑法第42條第3項之規定較有利於
    被告，依刑法第2條第1項前段規定，應適用最有利於行為人
    之法律即修正前刑法第42條第3項之規定諭知以罰金總額與6
    個月之日數比例折算為易服勞役之折算標準。
  (四)被告戊○○行為後，刑法第28條業經修正公布施行，修正後
    刑法第28條規定：「二人以上共同實行犯罪之行為者，皆為
    正犯。」，與修正前同條規定：「二人以上共同實施犯罪之
    行為者，皆為正犯。」不同，但在本件中，修正後之規定並
    無較有利於被告之情形，依修正後刑法第2條第1項從舊從輕
    原則，應依修正前刑法第28條規定論處。
四、核被告乙○○所為，係犯槍砲彈藥刀械管制條例第8條第4項
    未經許可持有可發射子彈具有殺傷力之改造槍枝罪、同條例
    第12條第4項未經許可持有子彈罪，及刑法第305條恐嚇危害
    安全罪。被告乙○○同時持有可發射子彈具有殺傷力之改造
    手槍1支及具有殺傷力之子彈11 顆之行為，為想像競合犯，
    應從情節較重之同條例第8條第4項未經許可持有可發射子彈
    具有殺傷力之改造槍枝罪論處。公訴意旨雖未敘及被告乙○○持槍彈恐嚇被告戊○○等人之犯行，惟此部分與已起訴部
    分，具有牽連犯裁判上一罪之關係，為起訴效力所及，本院
    自應一併審理，附此敘明。被告乙○○持有具有殺傷力之改
    造槍枝及土造子彈，係為了恐嚇被告戊○○等人，以達成解
    決小吃店合夥糾紛之目的，故被告乙○○所犯未經許可持有
    可發射子彈具有殺傷力之改造槍枝罪及恐嚇危害安全罪間，
    有方法、目的之牽連關係，為牽連犯，依修正前刑法第55條
    之規定，應從較重之未經許可持有可發射子彈具有殺傷力之
    改造槍枝一罪處斷。核被告戊○○所為，係犯刑法第277條
    第1項之傷害罪。被告戊○○多次犯行，時間緊接，犯罪手
    法及構成要件均相同，顯係基於概括犯意反覆為之，應依連
    續犯之規定論以一罪，並加重其刑。公訴意旨雖未敘及被告
    戊○○連續犯之情形，惟此部分乃屬裁判上一罪之關係，本
    院逕予適用修正前刑法第56條之規定即可，併予敘明。被告
    戊○○與數名不詳姓名年籍之成年男子，持棍棒攻擊告訴人
    乙○○、甲○○及丙○○等三人之傷害行為，具有犯意聯絡
    及行為分擔，均為共同正犯。
五、原審就被告戊○○部分，以其犯罪之事證明確，予以論罪科
    刑，固非無見。惟查原判決漏未審酌被告戊○○連續犯之情
    節，尚有未合。被告戊○○上訴否認犯罪，雖無可取。然原
    判決此部分，既有可議之處，仍屬無可維持。應由本院將被
    告戊○○予以撤銷改判。爰審酌被告戊○○犯罪之動機、目
    的、手段，犯罪時所受之刺激及其品性、生活狀況、智識程
    度、犯罪所生之損害，及犯罪後態度等一情狀，量處如主文
    第二項所示之刑。至於被告乙○○部分，原審審酌被告乙○○持有可發射子彈具有殺傷力之改造槍枝及土造子彈，並以
    該手槍恐嚇被告戊○○等三人，嚴重影響社會治安及秩序甚
    鉅，且其否認犯行，犯後態度不佳，及其犯罪之動機、目的
    、手段、品行、智識程度、犯罪所生之危害等一切情狀，援
    引槍砲彈藥刀械管制條例第8條第4項、第12條第4項，刑法
    第11條前段、第2條第1項、第305條，修正前刑法第28條、
    第55條、第33條第5款、第42條第3項、第38條第1項第1款、
    第2款，罰金罰鍰提高標準條例第1條前段，現行法規所定貨
    幣單位折算新臺幣條例第2條，量處被告乙○○有期徒刑四
    年，併科罰金新台幣二十萬元，並就併科罰金部分，依修正
    前刑法第42條第3項之規定諭知易服勞役之折算標準。又以
    扣案如附表編號1所示具有殺傷力之改造手槍1支及附表編號
    2所示具有殺傷力之土造子彈，共計8顆（不含已試射之3顆
    ），均屬違禁物，均應依刑法第38條第1項第1款之規定宣告
    沒收（94年2月2日修正之刑法，對該法第38條第1項第1、2
    款及同條第3項僅作文字上修正，故無新舊法比較問題，然
    依從刑從屬於主刑原則，不得就新舊法予以割裂適用，本件
    主刑部分既適用舊法，沒收之從刑亦應適用修正前之刑法）
    。而編號6所示之黑色背包1只，係被告乙○○攜帶上述槍彈
    所使用之物，且屬其所有，業據證人陳榮全等人證述在卷，
    係屬供其犯罪所用之物，應依刑法第38條第1項第2款之規定
    宣告沒收。而扣案之附表編號2、4所示之土造子彈，共計4
    顆，業經實際試射而耗損，已失其違禁物之性質，爰不為沒
    收之諭知。另扣案如附表編號3所示不具殺傷力之土造子彈1
    顆，雖為被告乙○○所持有之物，且供其犯罪所用之物，但
    非違禁物，亦無證據證明係屬被告乙○○所有，依法自不得
    宣告沒收；編號4所示之彈殼（擊發後由上述手槍中取出）
    ，射擊後之彈殼，已失其違禁物之性質，且無證據證明係屬
    被告乙○○所有之物，爰不予宣告沒收。至於編號7至9所示
    之臺中商業銀行入戶電匯通知單等物，雖屬被告乙○○所有
    之物，但與其上開犯行無涉，亦非違禁物，依法自不得宣告
    沒收。此部分認事用法均無不合，量刑亦屬妥適，被告乙○○上訴仍執前詞否認犯罪，並無理由，應予駁回。
據上論結，應依刑事訴訟法第368條、第369條第1項前段、第364
條、第299條第1項前段，修正後刑法第2條第1項前段、刑法第27
7條第1項、修正前刑法第28條、第56條，罰金罰鍰提高標準條例
第1條前段，判決如主文。
本案經檢察官丁○到庭執行職務。
中　　華　　民　　國　　96　　年　　2 　　月　　27　　日
            刑事第十一庭  審判長法　官  陳  朱  貴
                                法　官  胡  文  傑
                                法　官  郭  同  奇
上列正本證明與原本無異。
乙○○部分得上訴。
戊○○部分不得上訴。
如不服本判決應於收受送達後十日內向本院提出上訴狀，其未敘
述上訴之理由者並得於提起上訴後十日內向本院補提理由書（均
須按他造當事人之人數附繕本）。
                                書記官  康  孝  慈
中　　華　　民　　國　　96　　年　　3　　月　 　1　　日
附錄論罪科刑法條
刑法第277條第1項
傷害人之身體或健康者，處3年以下有期徒刑、拘役或1千元以下
罰金。
 附表：
┌──┬─────────┬────┬─────────────────┐
│編號│品　　　　　　　名│數　　量│備　　　　　　　　　　          註│
├──┼─────────┼────┼─────────────────┤
│ 1  │改造手槍（槍枝管制│1支（含 │認係由仿BERETTA廠M-9型半自動手槍製│
│    │編號0000000000）  │已損壞之│造之金屬槍枝，更換土造金屬槍管改造│
│    │                  │彈匣1個 │而成之改造手槍，機械性能良好，可擊│
│    │                  │）      │發適用子彈，認具殺傷力。          │
├──┼─────────┼────┼─────────────────┤
│ 2  │土造子彈          │11顆（僅│均係土造子彈（具直徑約9MM 之金屬彈│
│    │                  │餘8顆） │頭），採樣3顆試射，均可擊發，認均 │
│    │                  │。      │具殺傷力。                        │
├──┼─────────┼────┼─────────────────┤
│ 3  │土造子彈          │1顆     │認係由玩具金屬彈殼加裝直徑約8.7MM │
│    │                  │        │之金屬彈頭而成，不具底火、火藥，非│
│    │                  │        │為完整之子彈結構，認不具殺傷力。  │
├──┼─────────┼────┼─────────────────┤
│ 4  │土造子彈          │1顆（業 │認係由玩具金屬彈殼加裝直徑約8.7MM │
│    │                  │無剩餘）│之金屬彈頭改造而成之改造子彈，經試│
│    │                  │。      │射可擊發，認具殺傷力。            │
├──┼─────────┼────┼─────────────────┤
│ 5  │彈殼              │1顆     │認係土造金屬彈殼，係拉扯擊發後由上│
│    │                  │        │述改造手槍中取出。                │
├──┼─────────┼────┼─────────────────┤
│ 6  │黑色背包          │1只     │                                  │
├──┼─────────┼────┼─────────────────┤
│ 7  │臺中商業銀行入戶電│1張     │                                  │
│    │匯通知單          │        │                                  │
├──┼─────────┼────┼─────────────────┤
│ 8  │復華銀行支票存款送│1張     │                                  │
│    │款簿              │        │                                  │
├──┼─────────┼────┼─────────────────┤
│ 9  │復華銀行全行活期存│1張     │                                  │
│    │款代收款項收入憑條│        │                                  │
└──┴─────────┴────┴─────────────────┘
